【裁判字號】    89,訴,242
【裁判日期】    890919
【裁判案由】    電信法
【裁判全文】
臺灣嘉義地方法院刑事判決                          八十九年度訴字第二四二號
    公  訴  人  臺灣嘉義地方法院檢察署檢察官
    被      告  乙○○
右列被告因違反電信法案件，經檢察官提起公訴（八十九年度偵字第二七三二號），
本院判決如左：
    主  文
乙○○連續意圖為自己不法之利益，以有線方式，盜用他人電信設備通信，處有期徒
刑肆月，緩刑貳年。
    事  實
一、乙○○係甲○○之鄰居，明知置放於嘉義縣中埔鄉義仁村二二之七號門口檳榔攤
    窗戶旁之（○五）0000000號電話，係甲○○向中華電信股份有公司（下
    稱中華電信公司）申請租用之有線通信設備，竟基於為自己不法利益之概括犯意
    ，自民國八十九年一月十五日一時二十九分四十四秒起至八十九年二月十三日五
    時一分一秒（起訴書誤載五時零六秒）止，趁該檳榔攤之窗戶旁有一洞，伸手入
    內將該窗戶打開，而站在該檳榔攤外面連續以有線方式（起訴書誤載無線方式）
    盜打上開電話，共三百零六通，總計新臺幣（下同）六萬四千二百七十元。嗣因
    甲○○發覺通話費異常，而循線查獲上情。
二、案經甲○○訴由嘉義縣警察局報由臺灣嘉義地方法院檢察署檢察官偵查起訴。
    理  由
一、右揭事實，業據被告乙○○於警訊及偵、審中坦承不諱，並供稱：「（問：你前
    後所撥出之色情電話之號碼多少號？）000000000、00000000
    0、000000000、000000000、0000000000、00
    0000000、000000000、000000000、0000000
    00、000000000、000000000、000000000、00
    0000000、000000000等十四支不同之色情電話」等語，與告訴
    人甲○○指訴：「（問：你為何認定是乙○○盜打你的電話？）乙○○自八十八
    年十二月底開始居住在中埔鄉義仁村挖仔厝二十二之七號，我所有的檳榔攤剛好
    坐落在義仁村挖仔厝二十二之七號前（即乙○○住處與我的檳榔攤隔壁），．．
    ．，後來我又發現我的電話0000000號有被移動使用之情形，常常發現檳
    榔攤之窗戶洗手台有被乙○○之鞋印踩過之痕跡。電話費通知單收到發現是有被
    盜打色情電話，後來我拿電話費通知單給乙○○的同鄉張惠如看，張惠如曾看過
    乙○○房間內乙○○所抄寫之電話號碼，與電話通話明細清單內所列印之電話一
    模一樣。八十九年三月五日早上發現又有被竊盜打，我即叫乙○○出來問他：昨
    天晚上有無進入我的檳榔攤盜打我的電話，乙○○說：他有打，他也承認之前八
    十九年元月十五日起都是他打的」等語（詳警卷第四頁），及於本院陳稱：「（
    問：被告如何偷到你的電話打？）我的檳榔攤玻璃有一個洞，被告伸手進去拿我
    的電話打」等語（詳本院八十九年七月二十八日訊問筆錄及被告所繪簡圖）明確
    ，又有證人張惠如於被告乙○○搬離嘉義縣中埔鄉義仁村挖仔厝二十二之七號後
    整理房間時，在被告床上發現一張被告抄寫之電話號碼紙張，該紙上有：000
    000000、000000000、000000000、00000000
    0、000000000及末碼為２２９２２、８９０００、２００９３、２２
    ９９３、３８８８２、０８０９７、２００３４、３８８７７、２２９４５、５
    ０００６等電話號碼可資佐證，並有告訴人之中華電信公司八十九年一月及二月
    通話明細清單、中華電信台灣南區電信分公司代收智慧型網路付費資訊業務節目
    費清單及告訴人所繪其所有檳榔攤與被告先前居處位置圖附卷可稽，事證明確，
    被告犯行應堪認定。
二、按電信法第五十六條第一項之罪，係以意圖為自己或第三人不法之利益，以有線
    、無線或其他電磁方式，盜接或盜用他人電信設備通信者，為構成要件。本罪處
    罰以前揭非法方法，詐得免費使用他人電信設備通信之不法利益，乃刑法詐欺得
    利罪之特別規定，依特別法優於普通法原則，自毋庸再論以刑法詐欺得利罪。是
    核被告所為，係違反電信法第五十六條第一項之罪。被告前後盜打三百零六通電
    話，時間緊接，所犯罪名相同，顯係出於概括之犯意為之，為連續犯，應依刑法
    第五十六條之規定以一罪論，並加重其刑。爰審酌被告犯罪之動機係在盜打色情
    電話，竟以伸手進入告訴人之檳榔攤中盜打電話，盜打之金額達六萬四千二百七
    十元，惟與告訴人係鄰居，而犯罪後與告訴人達成和解等一切情狀，量處如主文
    所示之刑，以資儆懲。又被告前未曾受有期徒刑以上刑之宣告，有臺灣高等法院
    被告全國前案紀錄表一紙在卷可查，因一時失慮，致罹刑典，事後已坦承犯行，
    深具悔意，經此刑之宣告後，應知警惕而無再犯之虞，本院因認暫不執行其刑為
    當，予以宣告緩刑，用啟自新。
三、另按電信法第六十條規定：「犯第五十六條至第五十八條之罪者，其電信器材，
    不問屬於犯人與否，沒收之。」係指被告用以犯同法第五十六條至第五十八條之
    罪之電信器材而言，若被告以被害人所有之電話犯該法第五十六條至第五十八條
    之罪，因並未用其他電信器材犯之，則尚難有本條之適用。本件被告所盜打之電
    話，係直接以告訴人所有之電話為之，並未以其他通信器材為之，與該法第五十
    六條之立法意旨不符，況告訴人因其電話為被告盜打已有損害，若再將其所有之
    電話沒收，不符公平原則，自難予以宣告沒收，附此敘明。
據上論斷，應依刑事訴訟法第二百九十九條第一項前段，電信法第五十六條第一項，
刑法第十一條、第五十六條、第七十四條第一款，現行法規所定貨幣單位折算新台幣
條例第二條，判決如主文。
本案經檢察官林俊良到庭執行職務
中    華    民    國      八十九      年      九      月      十九      日
                              臺灣嘉義地方法院刑事第二庭
                                  審判長  法  官  趙  文  淵
                                          法  官  許  兆  慶
                                          法  官  張  育  彰
右正本證明與原本無異。
如不服本判決，應於判決送達後十日內向本院提出上訴狀( 應附繕本 )。
中    華    民    國      八十九      年      九      月    二十一      日
                                          書記官  馮  澤  文
附錄法條：
電信法第五十六條
意圖為自己或第三人不法之利益，以有線、無線或其他電磁方式，盜接或盜用他人電
信設備通信者，處五年以下有期徒刑，得併科新台幣一百五十萬元以下罰金。
意圖供自己或第三人盜接或盜用他人電信設備通信，而製造、變造或輸入電信器材者
，處一年以上七年以下有期徒刑，得併科新台幣三百萬元以下罰金。意圖供第三人盜
接或盜用他人電信設備通信，而販賣、轉讓、出租或出借電信器材者，亦同。
意圖供自己或第三人犯罪之用而持有前項之電信器材者，處三年以下有期徒刑，得併
科新台幣五十萬元以下罰金。
第一項及第二項之未遂犯罰之。


司法院資訊處製作；財團法人民間司法改革基金會備份。
